臺灣板橋地方法院民事判決　　　　　　　 95年度親字第169號
原　　　告　甲○○
　　　　　　　　　　　　樓
被　　　告　吳思叡
兼法定代理　乙○○
人
　　　　　　吳昆壕
上列當事人間請求確認生父事件，本院判決如下：
    主　 文
確認被告吳昆壕為原告之子吳思叡之父。
確認被告乙○○非原告之子吳思叡之父。
其餘之訴，駁回。
訴訟費用由兩造各自負擔。
    事  實
甲、原告方面：
一、聲明：
（一）、確認被告吳昆壕為原告之子吳思叡之父。
（二）、確認被告乙○○非原告之子吳思叡之父。
（三）、訴訟費用由被告負擔。
二、陳述：
    原告與被告乙○○於民國88年3 月28日結婚，而被告吳思叡
    係於95年10月25日出生，為原告與被告乙○○婚姻關係存續
    中所受胎，依法而受婚生之推定，但實非被告乙○○所出。
    原告與被告吳昆壕於92年9 月29日重為婚姻，被告吳思叡出
    生時間，依法亦可推定為被告吳昆壕之子，實為被告吳昆壕
    所出，原告與被告乙○○亦於95年11月14日兩願離婚。原告
    之子吳思叡係自被告吳昆壕受胎而來，非自被告乙○○所受
    胎，為此依法提起本訴，請求判決如訴之聲明。
三、證據：提出戶籍謄本1份、出生證明書影本1件及財團法人長
    庚紀念醫院林口醫學中心臨床病理科親子鑑定報告1件為證
    。
乙、被告乙○○、吳昆壕方面：
一、聲明：同意原告之請求。
二、陳述：原告之子吳思叡非被告乙○○之子，而係被告吳昆壕
    之子。
     理  由
甲、程序方面：
一、就母再婚後所生子女確定其父之訴，母之配偶及前配偶互為
    被告。由子女或母起訴者，以母之配偶及前配偶為共同被告
    ；母之配偶或前配偶死亡者，以生存者為被告，民事訴訟法
    第591條定有明文。因此，本件既由母甲○○任原告，則應
    以其前配偶即被告乙○○與配偶吳昆壕為被告即可，無庸以
    被告吳思叡為被告。故本件以被告吳思叡為被告部分，當事
    人不適格，應依法駁回之，合先敘明。
乙、得心證之理由：
一、按認諾及訴訟上自認或不爭執事實之效力之規定，於否認或
    認領子女、與認領或撤銷認領之訴，及就母再婚後所生子女
    確定其父之訴不適用之，民事訴訟法第594條明揭此旨。故
    訴訟當事人間縱使就身分關係之存否不爭執，然上開規定，
    當事人所為認諾及訴訟上自認不爭事實之效力之規定，於母
    再婚後所生子女確認其父之訴既不適用，因此，被告乙○○
    、吳昆壕就原告主張所為之認諾及事實上自認，不生訴訟上
    認諾及自認之效力，本院仍應依職權調查。
二、經查，原告主張原告與被告乙○○於88年3 月28日結婚後，
    因雙方早於88年6 月間感情破裂，而無夫妻之實；而原告又
    與被告吳昆壕於92年9 月29日舉行公開儀式結婚，嗣原告與
    被告吳昆壕於95年10月25日產下吳思叡後，再與被告乙○○
    於95年11月4 日辦理兩願離婚登記，是吳思叡非自被告乙○
    ○受胎而來，為此提起本訴等情，業據原告提出戶籍謄本及
    吳思叡出生證明影本各1 件在卷可憑，復為被告乙○○、吳
    昆壕是認。而經財團法人長庚紀念醫院林口醫學中心臨床病
    理科鑑定結果認：「1 、不能排除吳昆壕與甲○○之子（吳
    思叡）之親子關係。2 、累積親子關係係數（CPI） 為9444
    .50 。就是說『吳昆壕是甲○○之子的親生父親』這一個可
    能性，與『任何中國男人偶然具有是甲○○之子的親生父親
    所必須具備之基因半型（Obligatory genes）』這一個可能
    性相比，大約是9444.50 倍。3 、親子關係概率（PP）為99
    .9894% 。 也就是說吳昆壕與甲○○之子之父子關係確定率
    為99.9894%。因此『吳昆壕是甲○○之子的親生父親』這一
    個假設，由此次測試已實務上可以證實」，此有該中心於95
    年11月17日病解專醫字第24號親子鑑定報告1 件附卷可考。
    本院綜上事證，足認原告主張吳思叡之父為被告吳昆壕，而
    非被告乙○○，應屬無訛。
三、從而，本件原告依法訴請確認被告吳昆壕為原告之子吳思叡
    之父，確認被告乙○○非原告之吳思叡之父，洵屬有據，應
    予准許。
四、據上論結，本件原告之訴一部有理由，一部無理由，並依民
    事訴訟法第85條第1項前段、第79條，判決如主文。
中　　華　　民　　國　　96　　年　　1　　月　　10 　日
                  家事法庭  法　官　高玉舜
以上正本係照原本作成
如對本判決不服須於裁定送達後20日內向本院提出上訴狀
中　　華　　民　　國　　96　　年　　1　　月　　10 　日
                            書記官　胡勤義
